臺灣彰化地方法院刑事判決　　　　　　 100年度訴字第1422號
公　訴　人　臺灣彰化地方法院檢察署檢察官
被　　　告　何忻穎
上列被告因毒品危害防制條例案件，經檢察官提起公訴（100 年
度毒偵字第1758號），被告於本院準備程序中自白犯罪，本院認
有刑事訴訟法第273 條之1 第1 項之情形，合議裁定由受命法官
獨任進行簡式審判程序，茲審理判決如下：
    主  文
何忻穎施用第一級毒品，處有期徒刑陸月，如易科罰金，以新臺
幣壹仟元折算壹日。
    事  實
一、何忻穎前於民國（下同）98年間，因施用毒品案件，經本院
    以98年度毒聲字第74號裁定送勒戒處所觀察、勒戒，嗣經臺
    灣高等法院臺中分院以98年度毒抗字第333 號駁回抗告確定
    ，經送觀察、勒戒後，認無繼續施用毒品傾向，於98年5 月
    19日執行完畢釋放，並由臺灣彰化地方法院檢察署檢察官以
    98年度毒偵字第471 號為不起訴處分確定。詎其仍不知悔改
    ，復基於施用第一級毒品海洛因之犯意，於100 年8 月6 日
    上午9 時許，在彰化縣員林鎮○○路之租屋處房間內，以將
    第一級毒品海洛因置入注射針筒內摻水後注射身體之方式，
    施用第一級毒品海洛因1 次。嗣於100 年8 月7 日上午9 時
    30分許，在彰化縣埔心鄉○○路與明聖路口為警盤查，於未
    被有偵查犯罪職權之機關或公務員發覺本次之施用毒品犯行
    前，即主動向員警供承本案之施用毒品犯行，自首而接受裁
    判，並同意由員警採集其尿液送驗，檢驗結果確呈嗎啡陽性
    反應，始悉上情。
二、案經彰化縣警察局溪湖分局報請臺灣彰化地方法院檢察署檢
    察官偵查起訴。
    理  由
一、按除被告所犯為死刑、無期徒刑、最輕本刑為3 年以上有期
    徒刑之罪或高等法院管轄第一審案件者外，於刑事訴訟法第
    273 條第1 項程序進行中，被告先就被訴事實為有罪之陳述
    時，審判長得告知被告簡式審判程序之旨，並聽取當事人、
    代理人、辯護人及輔佐人之意見後，裁定進行簡式審判程序
    ；除簡式審判程序、簡易程序及第376 條第1 款、第2 款所
    列之罪之案件外，第一審應行合議審判，刑事訴訟法第273
    條之1 第1 項、第284 條之1 分別定有明文。本件被告何忻
    穎所犯係死刑、無期徒刑、最輕本刑為3 年以上有期徒刑或
    高等法院管轄第一審案件以外之罪，並於本院行準備程序時
    就被訴事實為有罪之陳述，本院合議庭依前揭規定，經評議
    結果，裁定改由受命法官獨任行簡式審判程序，先予敘明。
二、上揭事實，業據被告何忻穎於警詢、偵訊及本院審理時均坦
    承不諱，且其於100 年8 月7 日為警查獲時所採取之尿液，
    經送鑑驗結果，確呈嗎啡陽性反應，此有彰化縣警察局溪湖
    分局委託檢驗尿液代號與真實姓名對照認證單、詮昕科技股
    份有限公司100 年8 月22日報告編號00000000號濫用藥物尿
    液檢驗報告各1 紙附卷可稽（見偵卷第13、14頁），應認被
    告之自白確與事實相符，堪以採信。另查，被告曾於98年間
    ，因施用毒品案件，經本院以98年度毒聲字第74號裁定送勒
    戒處所觀察、勒戒，嗣經臺灣高等法院臺中分院以98年度毒
    抗字第333 號駁回抗告確定，經送觀察、勒戒後，認無繼續
    施用毒品傾向，於98年5 月19日執行完畢釋放，並由臺灣彰
    化地方法院檢察署檢察官以98年度毒偵字第471 號為不起訴
    處分確定等情，有臺灣高等法院被告前案紀錄表及臺灣彰化
    地方法院檢察署刑案資料查註紀錄表各一份附卷可參，被告
    顯係於觀察、勒戒執行完畢釋放後，5 年內再犯毒品危害防
    制條例第10條第1 項之罪，依同條例第23條第2 項規定，應
    依法論科。綜上所述，本件犯罪事證明確，被告前開犯行洵
    堪認定。
三、查海洛因係毒品危害防制條例第2 條第2 項第1 款所稱之第
    一級毒品，依法不得持有、施用。核被告所為，係犯毒品危
    害防制條例第10條第1 項之施用第一級毒品罪。被告於施用
    前持有第一級毒品海洛因之低度行為，為施用之高度行為所
    吸收，不另論罪。再被告上開施用毒品犯行，於犯罪後未被
    有偵查犯罪職權之機關或公務員發覺前，即主動向詢問員警
    供承施用毒品犯行，自首而接受裁判，業據被告供陳明確，
    核與證人即被告之夫蕭燕庭於本院審理時所證述之情節相符
    （參警詢筆錄及本院審理筆錄），爰依刑法第62條前段規定
    減輕其刑。爰審酌被告曾經觀察、勒戒，仍未能戒除毒癮，
    再度施用毒品戕害自身健康，及其犯罪之動機、目的、所生
    危害及犯罪後自首並坦承犯行，態度尚稱良好等一切情狀，
    量處如主文所示之刑，並諭知易科罰金之折算標準。
四、據上論斷，應依刑事訴訟法第273 條之1 第1 項、第299 條
    第1 項前段，毒品危害防制條例第10條第1 項，刑法第11條
    前段、第62條前段、第41條第1 項前段，判決如主文所示。
五、如不服本判決，得於判決書送達之日起10日內，以書狀敘述
    理由，向本庭提出上訴。
本案經檢察官陳鼎文到庭執行職務。
中    華    民    國   100    年    12    月    21    日
                  刑事第六庭          法  官  黃齡玉
以上正本證明與原本無異。
如不服本判決，應於收受判決後10日內向本院提出上訴書狀，並
應敘述具體理由；其未敘述上訴理由者，應於上訴期間屆滿後20
日內向本院補提理由書（均須按他造當事人之人數附繕本「切勿
逕送上級法院」）。
中    華    民    國   100    年    12    月    21    日
                                      書記官  李噯靜
附錄本案論罪科刑法條全文：
毒品危害防制條例第10條
施用第一級毒品者，處 6 月以上 5 年以下有期徒刑。
施用第二級毒品者，處 3 年以下有期徒刑